# 关于母子公司之间资金往来如何填报现金流量表问题

提问人：linmuding 时间：2019-04-23 16:29:14
请问各位大神，在日常经营中，母公司向子公司拨付资金供其免费使用，没有时间限制，需要时母公司向子公司收回资金。这种资金往来在合并现金流量表时是要抵消，但对于母、子公司的个别报表来说，应该属于经营性活动的流量呢，还是属于筹资性活动的流量？

回答人：chenyiwei
可参考《瑞华研究 2010 ～ 2016 汇编》之 “问题 5-2-11（关联方之间资金拆借在现金流量表上的列报问题）”。你说的这类情况，一般双方均作为经营性现金流的可能性多见。